【裁判字號】    97,訴緝,79
【裁判日期】    970508
【裁判案由】    毒品危害防制條例
【裁判全文】
臺灣板橋地方法院刑事判決              97年度訴緝字第79號
公  訴  人  臺灣板橋地方法院檢察署檢察官
被      告  甲○○
上列被告因違反毒品危害防制條例案件，經檢察官提起公訴（96
年度毒偵字第4550號），被告於本院準備程序進行中，就被訴犯
罪事實為有罪之陳述，本院告知簡式審判程序之旨，並聽取其與
公訴人之意見後，經合議庭裁定由受命法官獨任進行簡式審判程
序審理後，判決如下：
    主  文
甲○○施用第一級毒品，處有期徒刑柒月。扣案之第一級毒品海
洛因壹小包（驗餘毛重零點貳捌公克），沒收銷燬之。
    事  實
一、甲○○前於民國95年間因施用毒品案件，經本院以95年度毒
    聲字第651 號刑事裁定送觀察、勒戒後，認有繼續施用毒品
    之傾向，經本法院以95年度毒聲字第1467號刑事裁定令入戒
    治處所施以強制戒治1 年，而自95年7 月28日起執行，其後
    因戒治成效良好，認無繼續戒治之必要，甫於96年5 月23日
    執行完畢釋放出所，且由臺灣板橋地方法院檢察署（下稱板
    橋地檢署）檢察官以96年度戒毒偵字第217 號為不起訴處分
    確定。詎其仍不知悔改，猶於強制戒治執行完畢釋放後5 年
    內，基於施用第一級毒品海洛因之犯意，於96年6 月11日為
    警採尿往前回溯26小時內某時（惟應扣除為警逮捕後其人身
    自由受拘束期間），在臺北縣三峽鎮○○路233 巷附近某國
    小內，以香煙摻海洛因之方式，施用海洛因1 次；嗣於同年
    月11日下午3 時許，在臺北縣三峽鎮○○路233 巷口，因行
    跡可疑，為警當場查獲，並扣得海洛因1 包（驗餘毛重0.28
    公克），且經警採集其尿液送驗，結果呈海洛因代謝物之嗎
    啡陽性反應，始查悉上情。
 二、案經臺北縣政府警察局樹林分局報告板橋地檢署檢察官偵
     查起訴。
    理  由
壹、程序方面：本件被告甲○○所犯係死刑、無期徒刑、最輕本
    刑3 年以上有期徒刑以外之罪，其於準備程序就前揭被訴事
    實為有罪之陳述，經法官告知簡式審判程序之旨，並聽取其
    與公訴人之意見後，本院認無不得或不宜改依簡式審判程序
    進行之處，爰依刑事訴訟法第273 條之1 第1 項、第284 條
    之1 之規定，由本院合議庭裁定本件由受命法官獨任進行簡
    式審判程序，合先敘明。
貳、實體方面：
一、上開事實，業據被告於本院訊問時自白不諱，且被告於前開
    時間採集之尿液經送驗，結果呈海洛因代謝物之嗎啡陽性反
    應乙節，此有台灣檢驗科技股份有限公司出具2007/07/04報
    告編號CH/2007/60940 之濫用藥物尿液檢驗報告及臺北縣政
    府警察局樹林分局毒品危害防制條例被移送者姓名暨代碼對
    照表各乙份（詳見偵查卷第15及22頁）在卷可稽；且扣案之
    白色粉末1 小包經送鑑驗結果認：毛重0.3 公克，因鑑驗使
    用0.020 公克，呈海洛因陽性反應乙節，此有台灣檢驗科技
    股份有限公司出具2007/07/04報告編號CH/2007/60968 之濫
    用藥物檢驗報告乙份（詳見本院96年度訴字第2843號卷第19
    頁）附卷可證。故被告之自白核與事實相符，應堪予採信。
    是本件事證已臻明確，被告犯行洵堪認定，應予依法論科。
二、論罪科刑部分：
(一)、按施用毒品經觀察、勒戒或強制戒治執行完畢釋放後，5 年
    內再施用毒品，應適用毒品危害防制條例第20條第1 、2 項
    之規定，同條例第23條第2 項定有明文。經查，被告前於95
    年間因施用毒品案件，經本院以95年度毒聲字第651 號刑事
    裁定送觀察、勒戒後，認有繼續施用毒品之傾向，經本法院
    以95年度毒聲字第1467號刑事裁定令入戒治處所施以強制戒
    治1 年，而自95年7 月28日起執行，其後因戒治成效良好，
    認無繼續戒治之必要，甫於96年5 月23日執行完畢釋放出所
    ，且由板橋地檢署檢察官以96年度戒毒偵字第217 號為不起
    訴處分確定在案，此有臺灣高等法院被告前案紀錄表及上開
    不起訴處分書各乙份在卷可稽，是被告於強制戒治執行完畢
    釋放後5 年以內再施用毒品，則本案檢察官起訴被告施用第
    一級毒品，符合上開規定，合先敘明。
(二)、又按海洛因依毒品危害防制條例第2 條第2 項第1 款之規定
    ，係屬第一級毒品，故核被告所為，係犯毒品危害防制條例
    第10條第1 項之施用第一級毒品罪。又被告持有海洛因係供
    己施用，則其持有之低度行為，為施用毒品之高度行為所吸
    收，不另論罪。
(三)、爰審酌被告前有施用毒品之犯行，仍不知悔悟，故態復萌，
    再次施用毒品，無視於毒品對於自身健康之戕害及國家對於
    杜絕毒品犯罪之禁令，惟審酌被告犯後坦承犯行，態度尚佳
    ，及施用毒品者均具有相當程度之生理成癮性及心理依賴性
    ，戒除不易，且犯罪心態與一般刑事犯罪之本質不同，非難
    性較低等一切情狀，量處如主文所示之刑，以資懲儆。
(四)、至扣案之海洛因1 小包（驗餘毛重0.28公克），業經鑑驗屬
    實，已如前述，屬違禁物，而包裝該海洛因之塑膠袋因毒品
    量微而難予析離，均不問是否屬於犯人與否，應依毒品危害
    防制條例第18條第1 項前段規定，併予宣告沒收銷燬之。
據上論斷，應依刑事訴訟法第273 條之1 第1 項、第299 條第1
項前段，毒品危害防制條例第10條第1 項、第18條第1 項前段，
判決如主文。
本案經檢察官彭聖斐到庭執行職務。
中    華    民    國    97    年    5     月    8     日
                  刑事第六庭法  官  饒金鳳
以上正本證明與原本無異。
如不服本判決，應於判決送達後10日內，向本院提出上訴書狀，
且上訴書狀應敘述具體理由，而上訴書狀未敘述上訴理由者，應
於上訴期間（即自收受判決書之翌日起算10日）屆滿後20日內補
提理由書。
                            書記官  王春森
中    華    民    國    97    年    5     月    8     日
附錄本案論罪科刑之法律條文：
毒品危害防制條例第10條第1 項：
施用第一級毒品者，處6 月以上5 年以下有期徒刑。


司法院資訊處製作；財團法人民間司法改革基金會備份。
